【裁判字號】    97,訴,847
【裁判日期】    970908
【裁判案由】    違反毒品危害防制條例
【裁判全文】
臺灣雲林地方法院刑事判決               97年度訴字第847號
公  訴  人  臺灣雲林地方法院檢察署檢察官
被      告  甲○○
                    （另案於臺灣雲林看守所羈押中）
上列被告因違反毒品危害防制條例案件，經檢察官提起公訴（96
年度毒偵字第1877號、97年度毒偵字第157 、499 、945 號），
嗣因被告就被訴事實為有罪之陳述，經本院合議庭裁定由受命法
官獨任適用簡式審判程序審理，本院判決如下：
    主  文
甲○○施用第一級毒品，累犯，處有期徒刑玖月，扣案之注射針
筒壹支沒收；又施用第一級毒品，累犯，處有期徒刑捌月；又施
用第一級毒品，累犯，處有期徒刑捌月，扣案之第一級毒品海洛
因壹包（淨重零點零捌公克、空包裝重零點壹捌公克）沒收銷燬
之；又施用第一級毒品，累犯，處有期徒刑捌月，扣案之注射針
筒壹支、夾鏈袋壹個均沒收。應執行有期徒刑貳年，扣案之注射
針筒貳支、夾鏈袋壹個均沒收，扣案之第一級毒品海洛因壹包（
淨重零點零捌公克、空包裝重零點壹捌公克）沒收銷燬之。
    事  實
一、甲○○前於民國89年間，因施用毒品案件，經臺灣臺中地方
    法院裁定送觀察、勒戒後，認有繼續施用毒品之傾向，再裁
    定令入戒治處所施以強制戒治，於90年11月28日因停止戒治
    、交付保護管束出所，於91年1 月11日保護管束期滿，視為
    已執行完畢。又於92年間，因施用毒品案件，經國防部南部
    地方軍事法院裁定令入戒治處所施以強制戒治，嗣因毒品危
    害防制條例於93年1 月9 日修正施行，而免予執行上開強制
    戒治處分，刑案部分並經該院以93年和判字第144 號判處應
    執行有期徒刑1 年2 月確定。復於94年間，因施用毒品案件
    ，經本院以94年度訴字第395 號，判處有期徒刑8 月、6 月
    ，應執行有期徒刑1 年確定，再與所犯偽造文書案件，經本
    院以94年度港簡字第143 號所判處之有期徒刑3 月，定應執
    行刑為有期徒刑1 年2 月確定，入監服刑後，甫於96年3 月
    12日執行完畢。詎其仍不知悔改，竟各基於施用第一級毒品
    之犯意，先後為下列行為：
  (一)接續於96年11月1 日上午9 時許及同年月2 日（起訴書誤載
    為3 日，業經檢察官當庭更正）晚上10時許，在雲林縣四湖
    鄉箔子村箔子寮307 號住處，以將第一級毒品海洛因置於針
    筒內注射身體之方式，施用第一級毒品海洛因各1 次。嗣於
    同年月2 日晚上10時30分許，在雲林縣口湖鄉梧北村調天府
    後側廁所內預備施用第一級毒品海洛因時，為警當場查獲，
    並扣得其所有供施用第一級毒品海洛因所用之注射針筒1 支
    ，且將其帶回雲林縣警察局北港分局宜梧派出所，於同年月
    3 日凌晨1 時5 分許對其採尿送驗，始悉上情。
  (二)於97年1 月22日上午10時許，在上開住處，以將第一級毒品
    海洛因置於針筒內注射身體之方式，施用第一級毒品海洛因
    1 次。嗣於同日上午11時50分許，在雲林縣口湖鄉○○村○
    ○段台電電桿箔港30北36號漁池旁，因另犯竊盜案件為警查
    獲後，經其同意採尿送驗，因而查獲上情。
  (三)於97年1 月26日某時，在上開住處，以將第一級毒品海洛因
    置於針筒內注射身體之方式，施用第一級毒品海洛因1 次。
    嗣於同日下午4 時許，在雲林縣四湖鄉蔡厝村蔡厝840022地
    號前，因另犯竊盜案件為警查獲，並當場起出其持有之第一
    級毒品海洛因1 包（淨重0.08公克、空包裝重0.18公克），
    且對其採尿送驗，因而查獲上情。
  (四)於97年6 月8 日下午4 時50分許，在雲林縣四湖鄉牛桃灣大
    排北提之產業道路上，以將第一級毒品海洛因置於針筒內注
    射身體之方式，施用第一級毒品海洛因1 次，旋為警當場查
    獲，並扣得其所有供施用第一級毒品海洛因所用之注射針筒
    1 支及夾鏈袋1 個，且對其採尿送驗，始悉上情。
二、案經雲林縣警察局北港、臺西分局報告臺灣雲林地方法院檢
    察署檢察官偵查起訴。
    理  由
一、按本件被告甲○○所犯係死刑、無期徒刑、最輕本刑為3 年
    以上有期徒刑以外之罪，其於準備程序就前揭被訴事實為有
    罪之陳述，經受命法官告知簡式審判程序之旨，並聽取其與
    公訴人之意見後，本院認無不得或不宜改依簡式審判程序進
    行之情事，依刑事訴訟法第273 條之1 第1 項、第284 條之
    1 規定，裁定本件由受命法官獨任進行簡式審判程序，合先
    敘明。
二、上揭犯罪事實，業據被告於警詢、偵訊及本院審理中均坦承
    不諱；且被告先後於96年11月3 日、97年1 月22日、同年月
    26日、同年6 月8 日所採集之尿液，經送驗結果，均呈嗎啡
    陽性反應，此有台灣檢驗科技股份有限公司96年11月13日、
    報告編號KH2007B0000000號、97年2 月19日報告編號KＺ0000
    00000000號、97年2 月5 日報告編號KＺ000000000000號、97
    年6 月18日報告編號KＺ000000000000號濫用藥物尿液檢驗報
    告各1 份、雲林縣警察局北港分局查獲煙毒嫌犯尿液送檢真
    實姓名對照表、雲林縣警察局臺西分局毒品犯罪嫌疑人尿液
    採驗作業管制紀錄各2 份附卷可稽；另於97年1 月26日扣案
    之白粉1 包，經送驗結果，含第一級毒品海洛因成分，淨重
    0.08公克，空包裝重0.18公克，亦有法務部調查局濫用藥物
    實驗室97年2 月23日調科壹字第09723009620 號鑑定書1 份
    在卷可查；此外，復有被告所有供施用第一級毒品海洛因所
    用之注射針筒2 支及夾鏈袋1 個於96年11月2 日及97年6 月
    8 日扣案可證。綜上足認，被告前揭自白核與事實相符，應
    堪採為被告有罪之證據，則被告前開犯行堪以認定。
三、按犯毒品危害防制條例第10條施用第一、二級毒品之罪者，
    檢察官應聲請法院裁定，令被告入勒戒處所觀察、勒戒，經
    觀察、勒戒後，檢察官依據勒戒處分之陳報，認受觀察、勒
    戒人無繼續施用毒品傾向者，應即釋放，並為不起訴之處分
    ；認受觀察、勒戒人有繼續施用毒品之傾向者，檢察官應聲
    請法院裁定令入戒治處所強制戒治，其期間為6 個月以上，
    至無繼續強制戒治之必要為止，但最長不得逾1 年，強制戒
    治期滿，應即釋放，由檢察官為不起訴之處分。觀察、勒戒
    或強制戒治執行完畢釋放後，5 年內再犯第10條之罪者，應
    依一般刑事訴訟程序予以起訴論罪科刑，此觀諸毒品危害防
    制條例第20條第1 項、第2 項、第23條第1 項、第2 項規定
    自明。而被告若於5 年內已再犯，經依法追訴處罰，縱其第
    3 次（或第3 次以上）再度施用毒品之時間，在初犯經觀察
    、勒戒或強制戒治執行完畢釋放5 年以後，已不合於「5 年
    後再犯」之規定，且因已於「5 年內再犯」，顯見其再犯率
    甚高，原實施觀察、勒戒或強制戒治，已無法收其實效，即
    應依該條例第10條處罰（最高法院95年第7 次刑事庭會議決
    定可資參照）。查本件被告前於89年間，因施用毒品案件，
    經臺灣臺中地方法院裁定送觀察、勒戒後，認有繼續施用毒
    品之傾向，再裁定令入戒治處所施以強制戒治，於90年11月
    28日因停止戒治、交付保護管束出所，於91年1 月11日保護
    管束期滿，視為已執行完畢；又於92年間，因施用毒品案件
    ，經國防部南部地方軍事法院裁定令入戒治處所施以強制戒
    治，嗣因毒品危害防制條例於93年1 月9 日修正施行，而免
    予執行上開強制戒治處分，刑案部分並經該院以93年和判字
    第144 號判處應執行有期徒刑1 年2 月確定；復於94年間，
    因施用毒品案件，經本院以94年度訴字第395 號，判處有期
    徒刑8 月、6 月，應執行有期徒刑1 年確定，有臺灣高等法
    院被告前案紀錄表1 份在卷可考，則被告再犯本件施用毒品
    犯行之時間，雖在前次強制戒治執行完畢之5 年後，惟其既
    已於5 年內再犯，依前揭說明，本件仍應依法予以論罪科刑
    。
四、核被告上開事實欄一之(一)、(二)、(三)、(四)部分所為，均係犯毒
    品危害防制條例第10條第1 項之施用第一級毒品罪。其持有
    第一級毒品之行為為施用之高度行為所吸收，不另論罪。又
    被告上開事實欄一之(一)部分，先後2 次施用第一級毒品海洛
    因之行為，時間緊接，施用地點及方法均相同，顯係基於單
    一之犯意，以單一行為之數個舉動，接續進行同一犯罪，侵
    害同一法益，為接續犯，屬單純1 罪。被告所犯上開4 罪，
    犯意各別，行為不同，應分論併罰。再被告前於94年間，因
    施用毒品案件，經本院以94年度訴字第395 號，判處有期徒
    刑8 月、6 月，應執行有期徒刑1 年確定；又因偽造文書案
    件，經本院以94年度港簡字第143 號，判處有期徒刑3 月確
    定，上開案件再定應執行刑為有期徒刑1 年2 月確定，入監
    服刑後，甫於96年3 月12日執行完畢，有前揭臺灣高等法院
    被告前案紀錄表可參，其受有期徒刑之執行完畢後5 年內，
    故意再犯本件均為有期徒刑以上之罪，均為累犯，應依刑法
    第47條第1 項之規定各加重其刑。
五、本院審酌被告前因施用毒品，先後經觀察、勒戒、強制戒治
    及法院判刑確定，仍未戒絕毒品，再犯本件施用毒品犯行，
    顯見其無悔改之意，戒毒之意志不堅，有失政府制定毒品危
    害防制條例之立法美意，本不宜寬貸，惟念其施用毒品乃自
    戕一己之身體健康，尚未害及他人，犯後亦坦承犯行，態度
    良好等一切情狀，量處如主文所示之刑。
六、扣案之第一級毒品海洛因1 包（淨重0.08公克、空包裝重0.
    18公克），毒品與包裝袋難以析離，均屬查獲之第一級毒品
    ，爰依毒品危害防制條例第18條第1 項前段規定，不問屬於
    犯人與否，併予宣告沒收。另扣案之注射針筒2 支及夾鏈袋
    1 個，均係被告所有供施用第一級毒品海洛因所用之物，業
    據其供承在卷，爰依刑法第38條第1 項第2 款之規定，併予
    宣告沒收。
據上論斷，應依刑事訴訟法第273 條之1 第1 項、第284 條之1
、第299 條第1 項前段，毒品危害防制條例第10條第1 項、第18
條第1 項前段，刑法第11條、第47條第1 項、第51條第5 款、第
9 款、第38條第1 項第2 款，判決如主文。
本案經檢察官林豐正到庭執行職務。
中    華    民    國    97    年    9     月    8     日
                  刑事第一庭    法  官  王雅苑
以上正本證明與原本無異。
如不服本判決，應於判決收受後10日內，向本院提出上訴狀（須
附繕本）。
                                書記官  張簡純靜
中    華    民    國    97    年    9     月    8     日
附錄本案論罪科刑法條全文：
毒品危害防制條例第10條第1 項
施用第一級毒品者，處6 月以上5 年以下有期徒刑。


司法院資訊處製作；財團法人民間司法改革基金會備份。
